臺灣臺南地方法院刑事判決
111年度訴字第913號
公  訴  人  臺灣臺南地方檢察署檢察官
被      告  林家弘

選任辯護人  麥玉煒律師
被      告  陳信榤

選任辯護人  郭栢浚律師
            熊家興律師
            李國禎律師
上列被告因違反毒品危害防制條例案件，經檢察官提起公訴（11
1年度偵字第10857號、第11324號、第17762號），本院判決如下
：
    主  文
林家弘共同製造第二級毒品，處有期徒刑陸年捌月。
陳信榤共同製造第二級毒品，處有期徒刑陸年陸月。未扣案之犯
罪所得新臺幣參仟元沒收之，於全部或一部不能沒收或不宜執行
沒收時，追徵其價額。
扣案如附表二編號一、五、六、八、九、十一、十二至十七、十
九所示之物(驗餘部分)，均沒收銷燬；扣案如附表二編號二至四
、七、十、十八、二一所示之物(驗餘部分)及附表三編號一至二
十八、三十至三十二、三十四至四十六、四十八至五十六、五十
八至六十一、六十三至六十五、六十七、六十九所示之物，均沒
收。
    事  實
一、林家弘、陳信榤與王偉信、林育勤（後二人經檢察官另行通
    緝）均明知「（假）麻黃」、「苯基丙酮」、「2-溴-4-甲
    基苯丙酮」均屬毒品先驅原料及第四級毒品，另甲基安非他
    命、4-甲基甲基卡西酮（俗稱喵喵）各係毒品危害防制條例
    所定之第二級、第三級毒品，未經許可，均不得製造、持有
    (第二級毒品)或逾量持有(第三級及第四級毒品)，竟基於製
    造第二級、第三級毒品之犯意聯絡，自民國111年4月中旬間
    某日起，在林育勤委請不知情之友人曾敬豪所承租位在臺南
    市○市區○○路00號之鐵皮廠房內，以相互協力分工方式，經
    由下述方法製造毒品：
(一)使用脫殼機將自不詳管道取得之感冒膠囊脫殼後，將含有假
    麻黃成分之藥粉，以俗稱「紅磷法」之方式，加入必要之
    物質後，經由鹵化、氫化、純化程序，過程中並分別依階段
    為混合、攪拌、加熱、冷卻、脫乾等製造行為，而製造第二
    級毒品甲基安非他命既遂。
(二)又將4-甲基甲基卡西酮之先驅原料「2-溴-4-甲基苯丙酮」
    ，加入必要之物質後，經由胺化、純化程序，過程中並分別
    在各階段為混合、攪拌、脫乾、冷卻、烘乾等製造行為，而
    製造第三級毒品4-甲基甲基卡西酮既遂。
二、嗣於同年月24日凌晨2時15分許，陳信榤與王偉信在上開廠
    房東南側隔間內，因製造毒品過程中，不慎於混合不詳原料
    時引發火勢（僅燒熔塑膠籃1個），並在激烈化學作用下產
    生大量刺鼻濃煙，陳信榤、王偉信見狀為免事跡敗露，遂由
    陳信榤將已製成之毒品搬運而出，並放置在車號000-0000號
    自小客車(下稱A車)中，再駕駛該車搭載王偉信離開現場而
    逃逸。不久後，陳信榤駕車搭載王偉信返回上開廠房後駕車
    離去，獨留王偉信進入上開廠房，王偉信並在警消人員據報
    到場時趁隙自上開廠房東側出口逃逸而去。其後，警消人員
    將火勢控制並進入上開廠房查看後，發覺該處為製造毒品之
    工廠，乃當場扣得附表一至附表三所示之物，且其中含有第
    二級毒品甲基安非他命之結晶成品及半成品、第三級毒品4-
    甲基甲基卡西酮成品及半成品，製造甲基安非他命、4-甲基
    甲基卡西酮成品製毒原料、化學原料、工具等，始循線查悉
    上情。
三、案經臺南市政府警察局善化分局（下稱善化分局）報請臺灣
    臺南地方檢察署(下稱臺南地檢署)檢察官偵查起訴。
    理  由
一、本判決所引用被告以外之人於審判外之言詞或書面陳述，檢
    察官、被告林家弘、陳信榤及其等辯護人於本院準備程序、
    審理中均表示同意作為證據使用，且迄至言詞辯論終結前均
    未聲明異議，本院審酌上開證據資料製作時之情況，尚無違
    法不當及證明力明顯過低之瑕疵，亦認為以之作為證據應屬
    適當，爰依刑事訴訟法第159條之5規定，認均有證據能力。
    另本判決引用之非供述證據，均依法定程序取得，經合法調
    查程序，與待證事實間復具相當關聯性，無不得為證據情形
    ，依刑事訴訟法第158條之4反面解釋，均有證據能力。
二、上開犯罪事實，業據被告2人於偵查及本院準備程序、審理
    中均坦承不諱，且經證人即上開工廠出租人董漢青、莊麗真
    、證人即上開工廠承租人曾敬豪、證人即A車車主湯為丞、
    證人即上開工廠失火時報案及目擊者王茂哲、王俊穎、曾文
    斌於警詢證述明確(警卷第315至321、593至595、419至425
    、447至453、377至391、403至409、411至417頁)，並分別
    有被告林家弘手繪現場位置圖1紙、 指認被告2人及共犯王
    偉信、林育勤之監視器翻拍照片共9張、自願受搜索同意書1
    紙、臺南市政府警察局第二分局搜索扣押筆錄、扣押物品目
    錄表各1份；被告陳信榤手繪現場位置圖1紙、A車動向之監
    視錄影翻拍照片6張、蒐證照片10張、善化分局扣押筆錄及
    扣押物品目錄表各1份、自願受搜索同意書1紙、善化分局搜
    索扣押筆錄、扣押物品目錄表各1份；上開工廠出租人董漢
    青提供之房屋租賃契約書1份及臺灣土地銀行存摺內頁交易
    明細、自願受搜索同意書各1份、扣押筆錄、扣押物品目錄
    表2份；A車買賣合約書、贓物認領保管單；臺南市政府警察
    局111年6月9日南市警鑑字第1110243563號鑑定書1份、內政
    部警政署刑事警察局111年6月8日刑紋字第1110049109號鑑
    定書暨送鑑指紋照片各1份、111年6月9日刑鑑字第11100490
    94號鑑定書、111年10月17日刑鑑字第1110080810號鑑定書
    各1份；臺南市政府消防局111年5月27日南市消調字第11100
    13134號函暨所附之111年5月24日火災原因調查鑑定書(含火
    災現場照片)各1份；上開工廠現場照片及監視錄影翻拍照片
    共49張、臺南市政府警察局現場勘察採證報告1份(含全部附
    件即測繪圖、採證照片、刑事案件證物採驗紀錄表等)、111
    年5月17日數位證物勘察報告1份(IPHONE 8)在卷可稽(警卷
    第29、69至83、103至109、189、227至243、247至255、265
    至269、323至329、331至361、365至373、465至467、529至
    539、541至555、557至683頁、臺南地檢署111年度偵字第17
    762號卷一〈下稱偵三卷，卷二稱偵四卷〉第61至433、461至4
    79頁、偵四卷第221至228、本院卷第215至230頁)。此外，
    並有附表一、二、三所示扣案物可資佐證。足可認定，被告
    2人之自白與事實相符。綜上，本件事證明確，被告2人犯行
    均洵堪認定，應予依法論科。
三、論罪科刑：
(一)按有關第二級毒品甲基安非他命之製造，其既、未遂之判斷
    標準，行為人於產製過程中，經異構化階段，若已產生含甲
    基安非他命成分之物，縱富含雜質、純度不佳，因已處於隨
    時可供萃取使用之狀態，不論該物為液體或固體，均應認製
    造第二級毒品之行為已達既遂；至於最後之純化階段，僅係
    去其雜質並使之固化為結晶體，以提高純度、品相及方便施
    用；如謂須俟純化成結晶體始為既遂，不但與甲基安非他命
    製造結果所呈現之化學反應狀態不合，且不足以遏阻毒品之
    擴散，達到刑罰之一般預防功能。扣押物經鑑驗結果，已檢
    出甲基安非他命成分，表示已完成化學反應，而處於隨時可
    供萃取使用之狀態，應認已達既遂階段，而與可否達成其實
    際上之目的（例如：供施用或販賣）無涉。且毒品危害防制
    條例第2條第1項所定：「本條例所稱毒品，指具有成癮性、
    濫用性、對社會危害性之麻醉藥品與其製品及影響精神物質
    與其製品」，係該條例所稱『毒品』之定義性規定，並非製造
    毒品既、未遂之判斷依據；再者，甲基安非他命之製造方法
    不一，實務上常見有紅磷法（或稱紅磷碘化法）、氫氣法（
    或稱艾蒙德三階段法）。某種製造方法應達如何階段始能謂
    製造程序完成，並無定則，法院實務上無從亦不宜定其標準
    。又甲基安非他命應製造至何階段、呈如何之狀態（固態抑
    液態），或至少應含若干比例之毒品成分，始可供施用，並
    無可供判斷之一致準則；且成癮與否，與施用之頻率、數量
    、持續時間及個人體質等諸多因素有關，毒品成分低是否即
    無「市場需求」或不具成癮性，恐非必然。換言之，若謂成
    分微量即純度不及1％，尚非可供施用，且不具成癮性，而認
    未遂；則須含若干比例始可供施用或具成癮性？不僅不具明
    確性，法院實務上亦無從認定。何況，以艾蒙德三階段法製
    成之鹵水，或以紅磷法製成之黑色液狀物，雖尚未使結晶，
    若已含甲基安非他命成分，亦無證據證明其絕無施用可能或
    毫無販賣價值；且所持製造程序未完成、不具成癮性、濫用
    性，或非可供施用等因素，不僅有欠明確，於法院實務上亦
    難以認定。因此，若卷內證據足以證明行為人製造之物品已
    含甲基安非他命成分，不問其製造方法、呈現之狀態或比例
    若干，即應認屬製造既遂。此不僅合於毒品危害防制條例之
    防制毒品危害，維護國民健康之立法目的，亦因要件明確，
    而使人民得以遵循（最高法院110年度台上字第395號判決意
    旨參照）。
(二)而甲基安非他命為毒品危害防制條例第2條第2項第2款所規
    定之第二級毒品，4-甲基甲基卡西酮為同項第3款所規定之
    第三級毒品，被告2人竟與共犯以上開方式加以製造，且依
    據扣案之毒品觀之，已有上開二種類毒品成分產生，有前引
    之內政部警政署刑事警察局之毒品相關鑑定書可參，足認其
    等已經製造上開第二級毒品、第三級毒品既遂。是核被告2
    人所為，係犯毒品危害防制條例第4條第2項製造第二級毒品
    罪及同條第3項之製造第三級毒品罪。又被告製造第二級毒
    品、第三級毒品既遂後持有第二級毒品及持有第三級毒品純
    質淨重20公克以上行為以及為製造上開第二級毒品及第三級
    毒品而逾量(純質淨重20公克以上)持有第四級毒品先驅原料
    之低度行為，均應為製造之高度行為所吸收，均不另論罪。
(三)又共同實施犯罪行為，在合同意思範圍內，相互利用他人之
    行為，以達其犯罪之目的，原不必每一階段均參與，祇須分
    擔犯罪行為之一部，即應對於全部所發生之結果共同負責，
    是本案不論係負責出資、取得原料、提供技術或實際參與毒
    品製造及後續保管毒品之行為，因其等既共同基於製造毒品
    之謀議計畫，互為分工，以共同遂行犯罪目的，依照上開說
    明，自仍應對全部結果負責。是被告林家弘、陳信榤就如事
    實欄所為，與共犯王偉信、林育勤，既然有犯意聯絡及行
    為分擔，即均應論以共同正犯。
(四)被告2人於密接時間，在同一地點，持續製造第二級毒品甲
    基安非他命及第三級毒品4-甲基甲基卡西酮之各舉動，各係
    基於同一製造毒品犯意下所為接續行為，各行為間之獨立性
    極為薄弱，依一般社會健全概念，在時間差距上難以強行分
    開，在刑法評價上，以視為數個舉動之接續施行，合為包括
    之一行為予以評價，較為合理，被告2人各應論以接續犯之
    一罪。其等以一接續行為，觸犯毒品危害防制條例第4條第2
    項製造第二級毒品罪及同條第3項之製造第三級毒品罪，為
    想像競合犯，均應從一重製造第二級毒品罪處斷。
(五)刑之減輕：
　1.被告2人於偵查中及本院審理中均坦承犯行，自應依毒品危
    害防制條例第17條第2項規定減輕其刑。
　2.又被告2人雖均提及本案尚有共犯王偉信、林育勤，但該二
    人尚未到案，而未查獲有正犯或共犯，有善化分局111年8月
    22日南市警善偵字第1110487620號函、臺南地檢署111年8月
    25日乙○文讓111偵10857字第11190603620號函在卷可稽。是
    本案尚未符合同條例第17條第1項之要件，自無從援引上開
    規定對被告2人減輕其刑。
　3.又刑法第59條部分：
　①被告林家弘之辯護人雖為其辯稱：被告林家弘雖有參與製造
    毒品之過程，但為次要角色，只進出工廠1週，是因為與王
    偉信為友人才從事攪拌或過濾工作，處以毒品危害防制條例
    第4條之刑度尚嫌過重，請依刑法第59條酌減其刑。被告陳
    信榤之辯護人為其辯稱：被告陳信榤是從事水電幫助朋友，
    協助調整監視器畫面，因家中需要金錢才做這犯行，考量被
    告無前科，僅拿到報酬3千元，製造第二級、第三級毒品刑
    度經減輕後尚有5年有期徒刑，尚屬過重，請依刑法第59條
    酌減其刑等語，並提出被告陳信榤子女之診斷證明書、其擔
    任負責人之商號登記資料為證。
　②然按刑法第59條之酌量減輕其刑，必於犯罪之情狀，在客觀
    上足以引起一般同情，認為即予宣告法定低度刑期猶嫌過重
    者，始有其適用（最高法院45年度台上字第1165號判決意旨
    參照）；至於行為人之犯罪動機、智識程度、手段、犯罪所
    生之危害及犯後態度是否良善、有無衷心悔悟、家庭生活狀
    況等，僅屬同法第57條所規定於法定刑內為科刑輕重之標準
    ，究非酌減其刑之事由。衡以製造第二級毒品罪依毒品危害
    防制條例規定法定刑為無期徒刑或10年以上有期徒刑，此乃
    立法者參酌製造第二級毒品所造成殘害國民身體健康及促進
    毒品氾濫結果而設，故一般製造第二級毒品案件以此刑度相
    繩原即無失之過重之情，遑論本件犯行實質上是製造二種類
    毒品，規模已經較一般製造單一毒品之行為惡性更重，且製
    造之甲基安非他命、4-甲基甲基卡西酮成品或遭查扣之半成
    品數量甚多，現場設備器具數量、規模非小。且毒品危害他
    人甚深，此為一般公民常識，此嚴重犯行不問迫於如何之生
    活壓力或基於任何情誼當均不應參與其中，被告2人卻從事
    最源頭之毒品生產，對社會秩序危害不可謂不大，實無何情
    堪憫恕之情，縱使分工角色較為輕微，亦僅得在法定刑度內
    予以從輕考量。況如前所述被告2人被訴犯行已依毒品危害
    防制條例第17條第2項規定減輕其刑，本院乃認被告2人前述
    犯行依其情節及法定刑兩相權衡誠屬相當，並無情輕法重或
    刑罰過苛之情，自無再予適用刑法第59條酌減其刑之必要。
(六)茲審酌被告林家弘曾有毒品犯罪之前科紀錄，不知悔悟，竟
    為本案惡性更為重大，更為上游之毒品犯罪；被告陳信榤雖
    無前科，但明知甲基安非他命、4-甲基甲基卡西酮戕害人體
    身心健康之鉅，亦明知製造、持有上開毒品為政府嚴厲查禁
    之行為，仍不思戒慎行事，僅貪圖小利，即無視法令禁制，
    而參與毒品製造工廠之工作，嗣後協助丟棄毒品，所為實對
    社會治安和善良秩序有重大危害，更顯見被告2人漠視政府
    防制毒品之政策與決心，殊屬不該，惟念被告2人犯後最終
    坦承犯行不諱，考量被告2人於上開製造毒品過程中擔任之
    角色分工，兼衡被告林家弘自陳學歷為高職肄業，本案羈押
    前在家幫忙，需扶養1名未成年子女；被告陳信榤自述高職
    畢業，之前從事眼鏡批發，育有2名未成年子女等語（本院
    卷第312頁，另衡酌本院卷第169至173頁所附被告陳信榤所
    提出之子女之診斷證明書、商號登記資料；本院卷第321頁
    所附被告林家弘提出之母親診斷證明書）之智識程度、家庭
    生活狀況等一切情狀，分別量處如主文所示之刑，以示懲儆
    。
四、沒收部分：
(一)本案附表一所示扣案物，因認有易生危險之情況，經檢察官
    聲請後，本院已於111年10月28日裁定沒收、銷燬，此部分
    於此不再贅述，合先敘明。
(二)按查獲之第一、二級毒品及專供製造或施用第一、二級毒品
    之器具，不問屬於犯罪行為人與否，均沒收銷燬之，毒品危
    害防制條例第18條第1項前段定有明文。經查：
　1.扣案如附表二編號一、五、六、八、九、十一、十二至十七
    、十九所示之物，均含有甲基安非他命成分，故應依上開規
    定沒收銷燬之。另用以裝盛上開毒品之容器設備抑或混摻之
    其他物質成分（含第三、四級毒品或其他非毒品成分），因
    與其內或所摻雜之第二級毒品難以析離，且無析離之實益與
    必要，應視同毒品一併沒收銷燬；至送驗耗損部分之毒品因
    已滅失，則不另宣告沒收銷燬。
　2.至於附表二編號二十二部分，係於A車上副駕駛座手套箱所
    查獲，而該車是共犯王偉信在使用，有證人湯為丞之證述及
    經被告陳信榤供述在案，而既然該包毒品並非在上開製毒工
    廠內，且共犯王偉信並未到案，是無法確認該包毒品是否為
    本案製造而得之毒品，既然尚無證據得以認定該包甲基安非
    他命與本案犯行有關，自不能在本案中宣告沒收銷燬。
(三)按毒品危害防制條例第十八條第一項前段規定，應予沒收銷
    燬之毒品，以經查獲之第一、二級毒品為限。又同條例第十
    九條第一項所定「供犯罪所用或因犯罪所得之物」，係指犯
    第四條至第九條、第十二條、第十三條或第十四條第一項、
    第二項之罪所用或所得之物，不包括毒品本身在內。在同條
    例對於查獲之製造、運輸、販賣或意圖販賣而持有，以非法
    方法使人施用、引誘他人施用及轉讓第三、四級毒品之沒收
    ，並無特別規定，如其行為已構成犯罪，則該毒品即屬不受
    法律保護之違禁物，應回歸刑法之適用，依刑法第三十八條
    第一項第一款之規定沒收之，始為適法（最高法院101年度
    台上字第894號判決意旨參照）。經查：
　1.扣案如附表二編號二至四、七、十、十八、二十一所示之物
    (驗餘部分)，經送鑑定結果如各該編號「採樣鑑定結果/備
    註」欄所示，分別係本案製造甲基安非他命、4-甲基甲基卡
    西酮所使用之先驅原料或製造過程中所產出，而上開製造甲
    基安非他命、4-甲基甲基卡西酮命之行為既係毒品危害防制
    條例明文規定處罰之犯罪行為，則上開檢出之第三、四級毒
    品成分即屬不受法律保護之違禁物，均應依刑法第38條第1
    項規定宣告沒收。至於裝盛上開第三、四級毒品之包裝袋、
    容器設備抑或混摻之其他非毒品成分，因與其內或所摻雜之
    第三、四級毒品難以析離，且無析離之實益與必要，應視同
    第三、四級毒品一併沒收；至送驗耗損部分之毒品因已滅失
    ，則不另宣告沒收。
　2.至於附表二編號二十、附表三編號六十六部分，檢出第三級
    毒品愷他命成分部分，然前者本案犯行依據公訴意旨所舉證
    據，製程上並無使用愷他命，本案工廠亦無其他製造愷他命
    跡象，且此部分愷他命是與其他生活雜物遭棄置於垃圾袋內
    (偵三卷第389頁下方照片至第391頁上方照片)，不能排除是
    共犯另行持有或施用之物；後者依據被告林家弘供述是向「
    阿雄」購買以供自己吸食之用(警卷第13頁)，故上列愷他命
    均難認與本案犯行有關，自不能在本案中宣告沒收。
(四)再按犯第4條之罪者，其供犯罪所用之物，不問屬於犯罪行
    為人與否，均沒收之，毒品危害防制條例第19條第1項定有
    明文。附表三編號一至二十八、三十至三十二、三十四至四
    十六、四十八至五十六、五十八至六十一、六十三至六十五
    、六十七、六十九所示之物，俱為供本件製造甲基安非他命
    、製造4-甲基甲基卡西酮犯行所用之原料及器具或與共犯聯
    繫工具乙節，為被告2人所是認(本院卷第142、311頁)，且
    除被告2人持用之行動電話外，其餘物品均在工廠內扣得，
    足認被告2人上開所述為可信，均應依毒品危害防制條例第1
    9條第1項規定予以宣告沒收。
(五)被告陳信榤自承因參與本案犯行獲得報酬新臺幣3千元(本院
    卷第310頁)，並未扣案，故應依刑法第38條之1第1項、第3
    項規定諭知沒收之，於全部或一部不能沒收或不宜執行沒收
    時，追徵其價額。
(六)扣案物不予宣告沒收部分：
　1.附表三編號十、四十五、五十一備註欄所示物品、編號二十
    九、三十三、四十七、五十七、六十二所示物品，雖均在工
    廠內扣得，但均非前列製造毒品製程所使用之物品，足見並
    非本案犯罪所用之物，故不予宣告沒收。
　2.附表三編號六十六(愷他命以外部分)，雖均為被告林家弘所
    有之物，K盤為其施用愷他命工具，其餘物品為日常衣物、
    背包，扣得之現金亦無證據認為係本案報酬，故認與本案無
    關，均不予宣告沒收。另被告陳信榤否認附表三編號六十八
    所示行動電話有作為本件犯罪與共犯之聯絡工具，且卷內亦
    查無其他證據證明該物品為本件犯罪所使用之物品，故亦不
    予以宣告沒收。
　3.在上開工廠現場扣得之行動電話3支，被告2人均否認為其等
    所持用，且依卷附上開行動電話之數位勘察報告2份(偵四卷
    第213至228頁)，亦無法認定為被告2人所持用，則一般而言
    行動電話多是供個人使用，倘若為其他共犯所持用之行動電
    話，即難認屬於被告2人共同持有具有管領力之物品，故不
    予在被告2人項下宣告沒收。
據上論斷，應依刑事訴訟法第299條第1項前段，判決如主文。
本案經檢察官胡晟榮提起公訴，檢察官莊士嶔、黃信勇到庭執行
職務。
中　　華　　民　　國　　111 　年　　12　　月　　8 　　日
                  刑事第十三庭  審判長法  官  莊政達
                                      法  官  吳彥慧
                                      法  官  李音儀
以上正本證明與原本無異。
如不服本判決應於收受本判決後20日內向本院提出上訴書狀，並
應敘述具體理由。其未敘述上訴理由者，應於上訴期間屆滿後20
日內向本院補提理由書狀（均須按他造當事人之人數附繕本）「
切勿逕送上級法院」。 
    　　　　　　　　　　　　　　　　　書記官  陳怡蓁
中　　華　　民　　國　　111 　年　　12　　月　　8 　　日
附錄所犯法條：
毒品危害防制條例第4條第2項、第3項
製造、運輸、販賣第二級毒品者，處無期徒刑或10年以上有期徒
刑，得併科新臺幣1千5百萬元以下罰金。
製造、運輸、販賣第三級毒品者，處7年以上有期徒刑，得併科
新臺幣1千萬元以下罰金。
附表一：(已先行裁定沒收部分)，均在上開案發工廠扣得
編號 扣案物編號 名稱及數量 採樣鑑定結果  編號 扣案物編號 名稱及數量 採樣鑑定結果 一 6 紅磷16罐 檢出磷元素。   69A 不明液體1桶 檢出非毒品成分：Ethanol。 二 7 氫氧化鈉3袋 未送驗。   74 丙酮1桶 未送驗。 三 8 碘107瓶(聲請書誤載為127瓶) 檢出碘元素。   77-1~5 不明液體5桶 均檢出微量第二級毒品「甲基安非他命」及微量第四級毒品之毒品先驅原料「假麻黃」、「麻黃」成分。 四 9 重碳酸2袋 未送驗。      五 10 氯化納9袋 未送驗。      六 13 碳粉1箱12包 未送驗。   80-2~3 過濾瓶2只 未送驗。 七 14 紅磷35罐 未送驗。   82 不明液體1桶 未檢出常見毒品成分。 八 25 紅磷、碘各1罐 未送驗。   83-1 脫水器廢棄桶1桶 檢出第二級毒品「甲基安非他命」及微量第四級毒品之毒品先驅原料「假麻黃」、「麻黃」、「苯基丙酮」成分。淨重11.61公克，甲基安非他命純度約2％。 九 37 不明溶液1桶 檢出微量第四級毒品之毒品先驅原料「假麻黃」、「麻黃」成分。      十 43、49-4 、50-6 、69B 不明液體4桶 未檢出常見毒品成分。   85 不明液體1桶 檢出第二級毒品「甲基安非他命」及第三級毒品「愷他命」、第四級毒品之毒品先驅原料「假麻黃」、「苯基丙酮」成分。  49-1~3、49-5～11 不明液體11桶 均檢出第二級毒品「甲基安非他命」成分，部分另檢出第四級毒品之毒品先驅原料「假麻黃」、「麻黃」或「苯基丙酮」成分。 49-8部分：甲基安非他命純質淨重864公克；「假麻黃」、「麻黃」純質淨重各144公克。 49-9部分：淨重15.13公克，甲基安非他命純度約9％、「假麻黃」、「麻黃」純度各約2％。            89 紅磷23罐 未送驗。       91A、B 不明粉末2箱 未檢出常見毒品成分。       91C、 95 不明液體2桶 未檢出常見毒品成分。       96-1 丙酮3桶 未送驗。       96-2 二甲苯11桶 未送驗。  50-1、 50-7 不明液體2桶 均檢出第二級毒品「甲基安非他命」成分及微量第四級毒品之毒品先驅原料「苯基丙酮」成分。 50-1部分：淨重12.02公克，甲基安非他命純度約4％、「假麻黃」、「麻黃」純度約6％、1％，另檢出微量第三級毒品愷他命； 50-7部分淨重9.98公克，另檢出第三級毒品「4-甲基甲基卡西酮」，純度1％。   96-3 不明液體2桶 檢出非毒品成分：Acetone。       114-1 玻璃過濾瓶1個(內含不明液體) 檢出第二級毒品「甲基安非他命」及第四級毒品之毒品先驅原料「苯基丙酮」成分。淨重15.11公克，甲基安非他命純度約16％、「苯基丙酮」純度約1％。  50-2、50-4 不明液體2桶 均檢出第四級毒品毒品先驅原料「苯基丙酮」成分。50-2部分，淨重13.08公克，「苯基丙酮」純度約4％。   114-3 垃圾桶1個(內含不明液體) 檢出微量第四級毒品之毒品先驅原料「假麻黃」成分。  50-3、 50-5 不明液體2桶 均檢出微量第三級毒品「4-甲基甲基卡西酮」成分。   118 不明液體4桶 檢出第二級毒品「甲基安非他命」及微量第四級毒品毒品先驅原料「假麻黃」、「苯基丙酮」等成分。淨重10.05公克，甲基安非他命純度約1％。  56 不明溶液1桶 檢出含氯酸性物質。       66 黑色塑膠容器內含不明液體1組 檢出微量第二級毒品甲基安非他命及微量第四級毒品之毒品先驅原料「假麻黃」成分。            121 丙酮1桶 未送驗。       125 不明液體1桶 檢出含氯酸性物質。  67 胺5桶 未送驗。   129 不明液體1桶 未檢出常見毒品成分。 
附表二：扣案物驗出含毒品尚未沒收部分，編號一至二十一均在
上開工廠扣得；另編號二十二係於A車上副駕駛座手套箱扣得。
編號 扣案物編號 名稱及數量 採樣鑑定結果/備註 一 2 藥粉 檢出微量第二級毒品甲基安非他命及第四級毒品：毒品先驅原料「假麻黃」成分。淨重1.45公克，純度7％。 二 24 不明粉末1,055公克 檢出第四級毒品：毒品先驅原料「假麻黃」成分。純質淨重178.5公克。 三 29 不明粉末(2-溴-4-甲基苯丙酮)1罐 檢出第四級毒品：毒品先驅原料「2-溴-4-甲基苯丙酮」成分。純質淨重6.93公克。 四 32 不明粉末(甲基甲基卡西酮)2袋 檢出第三級毒品4-甲基甲基卡西酮成分。純質淨重1671.78公克。 五 57 不明粉末1桶 檢出微量第二級毒品甲基安非他命及微量第四級毒品：毒品先驅原料「苯基丙酮」成分。 六 58-1 不明泥狀物1盒 檢出微量第二级毒品甲基安非他命成分。 七 58-2 不明泥狀物1盒 檢出第三級毒品4-甲基甲基卡西酮及微量第三級毒品「甲基-N,N-二甲基卡西酮」成分。淨重3.44公克，4-甲基甲基卡西酮純度約29％。 八 59B 過濾組下層之不明液體1瓶 檢出微量第二級毒品甲基安非他命及第四級毒品：毒品先驅原料「苯基丙酮」成分。淨重8.45公克，「苯基丙酮」純度約3％。 九 71 不明液體1桶 檢出微量第二級毒品甲基安非他命、第四級毒品：毒品先驅原料「假麻黃」及「苯基丙酮」等成分。淨重11.89公克，「假麻黃」及「苯基丙酮」純度各約10％、1％。 十 72 不明粉末1袋 檢出第四級毒品：毒品先驅原料「假麻黃」成分。淨重7.56公克，純度約2％。 十一 73 不明結晶(疑似安非他命)25公克 檢出第二級毒品甲基安非他命成份。淨重2.72公克，純度約74％。 十二 75 不明結晶1,685公克 檢出第二級毒品甲基安非他命、第四級毒品：毒品先驅原料「假麻黃」及「麻黃」等成分。驗前淨重3.17公克，甲基安非他命、「假麻黃」及「麻黃」純度約2％、42％、2％。 十三 81 陶瓷漏斗含垃圾桶及不明液體1組 檢出微量第二級毒品甲基安非他命及微量第四級毒品：毒品先驅原料「苯基丙酮」等成分。 十四 84 廢棄濾紙、活性碳 檢出第二級毒品甲基安非他命及微量第四級毒品：毒品先驅原料「苯基丙酮」等成分。淨重1.75公克，甲基安非他命純度約2％。 十五 99 半成品結晶(含下方塑膠桶) 檢出第二级毒品甲基安非他命成分。純質淨重36.13公克。 十六 100 半成品(含濾布及塑膠盒)2盒 檢出第二级毒品甲基安非他命成分。淨重0.69公克，純度約79％。 十七 105 不明粉末 檢出微量第二級毒品甲基安非他命及第四級毒品：毒品先驅原料「假麻黃」等成分。淨重6.99公克，「假麻黃」純度約75％。 十八 107 含不明結晶物液體1桶 檢出第四級毒品：毒品先驅原料「假麻黃」成分。淨重12.75公克，「假麻黃」純度約3％。 十九 114-2 過濾組 檢出第二級毒品甲基安非他命及微量第四級毒品：毒品先驅原料「苯基丙酮」等成分。淨重10.98公克，甲基安非他命純度約2％。 二十 117-1 玻璃量杯及內含不明粉末30公克。 檢出第三級毒品愷他命成分。  124-4 不明液體1桶 檢出微量第四級毒品：毒品先驅原料「苯基丙酮」成分。  B3 白色晶體 檢出第二級毒品甲基安非他命、第四級毒品：毒品先驅原料「麻黃」成分；微量「苯基丙酮」等成分。淨重0.53公克，甲基安非他命純度約77％、麻黃純度約1％。 
附表三：扣案尚未沒收器具部分(扣案物編號指在上開案發工廠
扣得部分)
編號 扣案物編號 名稱及數量 檢驗結果(若未載即未送驗)/備註 一 1、2 感冒藥空殼1袋及過濾網1個；感冒藥空殼及不鏽鋼鍋1個。 為本案製造毒品所用之物，諭知沒收。  二 3至5 鼻速通膠囊1袋；脫殼機1臺；鹽酸氣體鋼瓶1個  三 11 待可芬膠囊1袋  四 12 陶瓷漏斗1個  五 15至18 分液瓶1個；電動攪拌棒1支；電動幫浦1個；吹風機1個  六 19、28、47、 49-8-2 PH值測試儀5個  七 20 手套1雙  八 21、33、41、45 、87-1~2、98、 113、128 電風扇12臺  九 22 濾粉器具1組  十 23 大型吹風機、攪拌棒 為本案製造毒品所用之物，諭知沒收。另含已使用之夾鏈袋，無證據證明與本案相關，不予宣告沒收。 十一 24、24-1 塑膠眼罩、玻璃管 為本案製造毒品所用之物，諭知沒收。 十二 25 PH試紙、手套、冷凝管2支  十三 26 冷凝管、攪拌棒、量筒2個、玻璃器具1批  十四 27 加熱器  十五 30 加熱反應爐含玻璃容器  十六 31 量杯2個、幫浦、漏斗1個  十七 34、35 碘空瓶3袋、紅磷空瓶2袋  十八 36、112 研磨機2臺  十九 38 冷凝管4支  二十 39、40 加熱反應爐2組  二十一 42 固定式攪拌器(未裝攪拌棒)  二十二 44 圓底燒瓶組1組  二十三 46 冰醋酸4瓶、食鹽、水勺、吸取器、玻璃量杯  二十四 48 瓦斯加熱爐1組  二十五 49-6-1、49-8-1 攪拌棒、固定式攪拌棒各1支  二十六 51、60A、60B 不明粉末(疑似食鹽)；不明粉末2袋 前二包檢出含鈉、氯及氧/最末包檢出鈉及氧之鹼性物質。為本案製造毒品所用之物，諭知沒收。 二十七 52 反應釜 為本案製造毒品所用之物，諭知沒收。 二十八 53 高低溫循環還一體機  二十九 53-1 矽油2桶 無證據證明與本案相關，不予宣告沒收。 三十 54 重炭酸(拆封) 為本案製造毒品所用之物，諭知沒收。 三十一 55 碘空罐20瓶  三十二 59、59A 手套1雙、過濾組含幫浦及編號59A溶液  三十三 60、64、64-1 飲料2罐；手搖飲1杯、礦泉水瓶1瓶(冷藏櫃內)、吸管 日常生活之物，無證據證明與本案相關，不予宣告沒收。 三十四 61 電磁爐加電風扇 為本案製造毒品所用之物，諭知沒收。 三十五 62 PH值試紙3罐  三十六 63-1、63-2 不明溶液2桶(冷凍櫃內) 檢出非毒品成分：Methylamine。為本案製造毒品所用之物，諭知沒收。 三十七 65 不明結晶粉末1袋 檢出非毒品成分：N-Methylcyclohexanamine。為本案製造毒品所用之物，諭知沒收。 三十八 66 大型工業扇 為本案製造毒品所用之物，諭知沒收。 三十九 68、93 甲苯5桶(空桶)  四十 69 脫水機、過濾瓶、陶瓷漏斗、過濾袋(不含已沒收之69B部分)  四十一 70 橡膠手套6隻  四十二 71 電風扇(不含附表二編號九部分)  四十三 76 攪拌棒、自製過濾盒  四十四 78 過濾組(含幫浦2臺)  四十五 79 手套2只 為本案製造毒品所用之物，諭知沒收。另含沙士飲料罐為日常生活之物，無證據證明與本案相關，不予宣告沒收。 四十六 80-1、80-4 玻璃過濾瓶(空瓶)2個 為本案製造毒品所用之物，諭知沒收。 四十七 86、102 飲料空瓶4罐、手套1雙、牙刷 為日常生活之物，無證據證明與本案相關，不予宣告沒收。 四十八 88至92 分液漏斗；溫度計3支、濾紙28盒、手套1只；冷凝管、硫酸鋇9罐；變頻調速器1臺；冷凝管(大1只、小5只) 為本案製造毒品所用之物，諭知沒收。 四十九 94、116、104 塑膠空桶18桶、鹽酸空桶7桶  五十 97 除濕機3臺  五十一 101 飯匙3個、湯匙、小鏟子、小畚箕、塑膠盒18個、藍色塑膠刮刀 為本案製造毒品所用之物，諭知沒收。另含塑膠袋2只，為日常生活之物，無證據證明與本案相關，不予宣告沒收。 五十二 103 過濾組、飯匙、水勺2個、塑膠量筒2個 為本案製造毒品所用之物，諭知沒收。 五十三 106 電動攪拌棒、湯匙、濾紙1包、PH試紙、PH值測試儀、棉手套2雙、橡膠手套1雙  五十四 107 塑膠桶空桶3個(不含附表二編號十八部分)、攪拌棒1個  五十五 108 液態鹽酸2瓶  五十六 109-1～109-7 防毒面具5副、眼鏡、噴槍  五十七 109-8～109-10、110 深層水瓶2瓶、舒跑、螢幕、夾鏈袋、k盤1個、信用卡、口罩1只、飲料2罐、監視器主機 為日常生活之物，無證據證明與本案相關，不予宣告沒收。 五十八 110 筆記本、磅秤2臺、感冒藥資料3張、食鹽1包、頭燈1個 為本案製造毒品所用之物，諭知沒收。另扣案物編號110、134所包含行動電話3支，但因行動電話通常為個人使用物品，無證據證明係屬被告2人實際支配管領之行動電話，故不予宣告沒收。 五十九 111 濾紙、冰醋酸、幫浦、水勺2個、不鏽鋼鍋1個、飯勺  六十 114 空過濾瓶6個、陶瓷漏斗6個、幫浦10個、空垃圾桶10個  六十一 115 固定式攪拌器、手持式攪拌棒1支、量杯及勺子 依查獲現場狀況觀之(偵三卷第386頁)，量杯及勺子與左列攪拌器為一併使用之器具，為本案製造毒品所用之物，均應宣告沒收。 六十二 117、122、12 6、127 垃圾袋內容物(竹筷、口罩、棉花棒、吸管等)；菸蒂 為日常生活之物，無證據證明與本案相關，不予宣告沒收。 六十三 119至120 不鏽鋼鍋3個、塑膠勺2個、噴霧2個、電子磅秤1個 為本案製造毒品所用之物，諭知沒收。 六十四 123、135、136 攪拌機1組、攪拌棒3支、電磁爐1個、不鏽鋼鍋1個、塑膠籃5個、過濾瓶1個、冰箱2台  六十五 124-1～3、124-5 不明液體4桶 未檢出毒品成分。為本案製造毒品所用之物，諭知沒收。 六十六 無(被告林家弘在臺南市○○區○○路0段000號303室遭查扣之物) 愷他命1包(毛重4.8G)、K盤1個黑色長褲、黑色上衣各1件、COACH側包1個、新臺幣251,000元 為日常生活之物，無證據證明與本案相關，不予宣告沒收。 六十七  行動電話1支(廠牌：蘋果iPhone12ProMax，含門號0000000000之SIM卡1張) 為本案製造毒品犯行與共犯聯絡所用之物，諭知沒收。 六十八 無(被告陳信榤在臺南市○○區○○路00號遭查扣之物) 行動電話1支(廠牌：蘋果iPhone，含門號0000000000之SIM卡1張) 無證據證明與本案相關，不予宣告沒收。 六十九 無(被告陳信榤在臺南市○○區○○路000號遭查扣之物) 行動電話1支(廠牌：蘋果iPhone，含門號0000000000之SIM卡1張) 為本案製造毒品犯行與共犯聯絡所用之物，諭知沒收。